【裁判字號】    95,簡上,68
【裁判日期】    950719
【裁判案由】    違反毒品危害防制條例
【裁判全文】
臺灣花蓮地方法院刑事判決              95年度簡上字第68號
上  訴  人  臺灣花蓮地方法院檢察署檢察官
被      告  甲○○
                （現另案於臺灣花蓮監獄花蓮分監執行中）
上列上訴人因違反毒品危害防制條例案件，不服本院花蓮簡易庭
中華民國95年5月19日95年度 花簡字第325號之第1審判決（原聲
請簡易處刑案號：95年度毒偵 字第166號）提起上訴及移送併案
審理（95年度毒偵字第188號、 第290號），本院管轄之第2審合
議庭認為不得以簡易判決處刑， 改依通常程序自為第1審判決如
下：
    主  文
原判決撤銷。
甲○○連續施用第貳級毒品，累犯，處有期徒刑捌月。扣案之吸
食器壹組沒收。
    事  實
一、甲○○前曾於民國87年間因施用毒品案件，經裁定送觀察、
    勒戒後，認無繼續施用毒品之傾向，而由臺灣板橋地方法院
    檢察署檢察官於87年7月31日 以 87年度偵字第13986號、第
    14745 號及第15127號為不起訴處分確定； 復於89年間因施
    用毒品案件，經裁定送觀察、勒戒後，認有繼續施用毒品之
    傾向，除依法院裁定送強制戒治之外，並由檢察官聲請簡易
    判決處刑，經本院簡易庭於89年11月4日以89年度花簡字第2
    83號判處有期徒刑6月確定（強制戒治部分， 於90年5月4日
    執行，此間於90年11月14日停止戒治付後，業已保護管束期
    滿，入監執行部分併入後述之接續執行）；再於90年間因施
    用第1級、第2級毒品案件，經本院於90年7月5日以90年度易
    字第97號各判決有期徒刑7月、8月， 應執行有期徒刑1年2
    月確定（併入後述之接續執行）； 另於93年間因施用第2級
    毒品案件，經臺灣高等法院花蓮分院於94年11月10日以94年
    度上易字第120號判處有期徒刑10月確定； 此間又因於89年
    至90年間分別犯竊盜罪、違反妨害兵役治罪條例及毒品危害
    防制條例案件，由本院各判處罪刑，經接續執行後，甫於93
    年5月28日縮刑期滿假釋出監，並於94年5月11日縮刑期滿執
    行完畢，猶不知悔改，復於上開強制戒治執行期滿釋放後之
    5年內， 另基於施用第2級毒品安非他命之概括犯意， 自95
    年2月初之某日起至同年4月24日為止，在其位於花蓮縣新城
    鄉○里村○里○路1之2 號住處內及慈濟醫院旁之空地等處，
    以將毒品安非他命置入玻璃管內燃燒之方式，平均每月1至2
    次，連續施用安非他命多次，嗣先後於95年2月3日18時許、
    同年3月22日12時30分許及同年4月26日14時許，分別為警查
    獲，經將其被查獲當時所排放之尿液送請檢驗之結果，均呈
    毒品安非他命類陽性反應，始循線查悉上情。並扣得其施用
    毒品安非他命所用之吸食器1組。
二、案經花蓮縣警察局新城分局、內政部警政署花蓮港務警察局
    分別報告、移送台灣花蓮地方法院檢察署檢察官聲請簡易判
    決處刑及移送併案。
    理  由
一、上開犯罪事實，業據被告甲○○於本院審理時坦承不諱，且
    被告於95年2月3日、同年3月22日、同年4月26日為警採尿送
    驗之結果，均呈毒品安非他命類陽性反應一情，有慈濟大學
    濫用藥物檢驗中心檢驗總表3份附卷足稽， 此外復有扣案之
    被告所有供施用毒品使用之吸食器1組可資佐證， 足認被告
    自白要與事實相符，堪予採信。再被告有事實欄所示之施用
    毒品前科， 亦有臺灣高等法院被告前案紀錄表1份在卷可參
    ，是被告於強制戒治執行完畢後， 5年內再犯本件施用毒品
    之罪，其事證明確，應依法論科。
二、查安非他命係毒品危害防制條例第2條第2項第2款所稱之第2
    級毒品，核被告所為，係犯上開條例第10條第2項之施用第2
    級毒品罪。又按被告於行為後，刑法第56條關於連續犯之規
    定，業於94年1月7日經立法院修正刪除，並於94年2月2日由
    總統以華總一義字第0940 0014901號令公布，同時刑法施行
    法增訂第10條之1，規定修正之新刑法自95年7月1日施行，
    則被告之犯行，因行為後新法業已刪除連續犯之規定，此刪
    除雖非犯罪構成要件之變更，但顯已影響行為人刑罰之法律
    效果，自屬法律有變更，依新刑法第2條第1項規定，比較新
    、舊法結果，仍應適用較有利於被告之行為時法律即舊法論
    以連續犯（ 最高法院95年第8次刑事庭會議決議參照）。是
    被告先後多次施用安非他命之犯行，時間緊接，方法相同，
    所犯係構成要件相同之罪，顯係基於概括犯意反覆為之，為
    連續犯， 應依修正前之刑法第56條規定論以1罪，並加重其
    刑。公訴人雖僅就被告於95年2月3日15日16時31分許、同年
    4月26日為警採尿前96小時內某時在不詳處所；以及於同年3
    月18日20時許，在慈濟醫院旁空地施用毒品安非他命之犯行
    聲請簡易判決處刑及移送併案審理，然檢察官就犯罪事實之
    一部聲請簡易判決處刑者，其效力及於全部，本件被告所自
    承其餘施用毒品安非他命多次之犯行，與檢察官聲請簡易判
    決處刑書及移送併案部分施用毒品安非他命之犯行，均具有
    連續犯之關係，為起訴效力所及，本院自應就屬於裁判上一
    罪之該等之犯行一併加以審理判決。
三、另按被告於行為後，刑法第47條有關成立累犯要件之規定，
    亦於94年1月7日經立法院修正，並於94年2月2日由總統以華
    總一義字第0940 0014901號令公布，同時刑法施行法增訂第
    10條之1， 規定修正之新刑法自95年7月1日施行，而修正後
    之刑法第47 條第1項雖規定若再犯之罪為「過失犯」，則無
    累犯規定之適用， 惟因本件被告再犯之施用第2級毒品之犯
    行，並非「過失犯」，無論依新法或舊法之規定，均應成立
    累犯，無所謂何者較有利於行為人之問題，自應依新刑法第
    2條第1項前段，適用舊法即行為時之修正前刑法第47條規定
    。查被告前曾於89、90年間犯竊盜罪、違反妨害兵役治罪條
    例及毒品危害防制條例等案件，由本院各判處罪刑，經接續
    執行後，於93年5月28日縮刑期滿假釋出監，甫於94年5月11
    日縮刑期滿執行完畢一節，有臺灣高等法院被告前案紀錄表
    1份在卷可按，其於5年以內，再犯本件有期徒刑以上之罪，
    為累犯，應依修正前之刑法第47條規定，加重其刑，並遞加
    重之。
四、爰審酌被告前有多次施用毒品之前科，並先後歷經觀察、勒
    戒及強制戒治等戒毒之療程，卻未能戒除毒品之誘惑，且其
    正值壯年，竟不思上進，僅因一時工作不順遂，即又開始沾
    染施用毒品之惡習，戕害身心甚鉅，惟其犯後坦承犯行，態
    度尚稱良好，復衡諸其生活狀況、施用毒品之時間、次數、
    手段、動機等一切情狀，量處如主文所示之刑，以資警惕。
    至扣案之吸食器1組，係被告所有供施用毒品所用之物，應
    刑法第38條第1項第2款規定宣告沒收。
五、原審判決以被告犯行明確，依法論科固非無見，然就被告於
    95年2月初至同年3月18 日期間內，以及同年3月18日以後至
    同年4月24日之其餘施用第2級毒品之犯行均未及審酌，上訴
    人就此部分指摘原判決不當，為有理由；此外，原審判亦未
    及斟酌上開刑法有關連續犯規定修正刪除之法律變更，並於
    比較新舊法之後，依刑法第2條第1項前段規定，適用修正前
    之刑法第56條規定，亦有未洽，自應將原判決撤銷，由本院
    管轄之第2審合議庭自為判決。
據上論斷，應依刑事訴訟法第 455條之1第3項、第369條第1項前
段、第364條、第299條第1項前段，毒品危害防制條例第10條第2
項，刑法第11條前段、第2條第1項前段、第38條第1項第2款、修
正前刑法第56條、第47條，判決如主文。
本案經檢察官孫源志到庭執行職務
中    華    民    國    95    年    7    月    19    日
                           台灣花蓮地方法院刑事第三庭
                                 審判長法  官  鄭培麗
                                       法  官  鄭光婷
                                       法  官  楊仲農
上列正本證明與原本無異。
如對本判決不服，應於送達後10日內，向本院提出上訴狀（應抄
附繕本）告訴人或被害人如對於本判決不服者，應具備理由請求
檢察官上訴，其上訴期間之計算係以檢察官收受判決正本之日期
為準。
                                       書記官
中    華    民    國    95     年    7     月   19      日
附錄本判決論罪之法律條文：
毒品危害防制條例第10條第2項：
施用第二級毒品者，處三年以下有期徒刑。


司法院資訊處製作；財團法人民間司法改革基金會備份。
